Inventaris van het archief van de Chef van de Luchtmachtstaf (CLS) van het Ministerie van Defensie (1945) 1951 – 1986 (1996), (1945) 1951-1986 (1996)
Nationaal Archief, Den Haag
- Materiële en technische aangelegenheden, gebouwen, terreinen, enz., 4
  - Roerende goederen (dit nummer te vervolgen met het betreffende codegetal uit de materieelcode (Nederlands handboek over het NATO-codificatiesysteem, NATO-classificatie-deel 1, uitgave van het Defensie Codificatiebureau Materieel), 47
    - Vliegtuigbestanddelen en -toebehoren, 47.16
      - Valschermen, systemen voor het oppikken, afleveren en bergen van vracht vanuit de lucht en vrachtsjorringsmaterieel, 47.16.70
        - Stukken betreffende het aanschaffen van nieuwe rugparachutes voor T33 en F-86 vliegtuigen, 1957-1959; 3287
        - Stukken betreffende het voorbereiden van modificaties met betrekking tot de Martin Baker schietstoelen, 1957-1964; 3288-3292; 2 pakken en 3 omslagen
          - Mark 2 stoelen in de Meteor vliegtuigen 1957, 3288
          - Model 731; aanpassing van het kite cord 1958-1959, 3289
          - Mogelijke geschiktheid van de DQ-7B voor inbouw in de (T)F-104G 1964, 3290
          - Stukken betreffende het naar aanleiding van ongevallen voorbereiden van modificaties 1957-1958, 3291; pak
          - Stukken betreffende het voorbereiden van de installatie en modificatie 1959, 3292; pak
        - Stukken betreffende het onderzoek, uitgevoerd door het Vliegveiligheids Oefen- en Testcentrum, naar het ongeval met de Belgische F-84F FU48 op 17 januari 1962 te Vlieland waarbij eerste-luitenant-vlieger G. Ravytz dodelijk verongelukte en het onderzoeksrapport van de Belgische Luchtmacht Onderzoeksdienst Ongevallen van het Vliegwezen, 3293
    - Lanceer-, landings- en gronddienstmaterieel voor vliegtuigen, 47.17
      - Vliegtuigopvangmaterieel, 47.17.10
        - Stukken betreffende installeren en instandhouden van vliegtuigafreminstallaties en runway arresting barriers op de militaire vliegbases Ypenburg, Eindhoven, Volkel, Soesterberg en Deelen, 1957-1958; 3294; pak
        - Stukken betreffende commentaar op het verslag van het Directoraat Materieel Luchtmacht over de eventuele vervanging van crashbarriers door een remvijver, 1959; 3295
    - Luchtkussenvoertuigen, motorvoertuigen, opleggers, aanhangers, motorrijwielen en rijwielen, 47.23
      - Vergaderverslagen betreffende het motortransport op de Vliegbases Volkel en Soesterberg en bij het Commando Depot Materieel Luchtmacht (CDML), 1954; 3296
      - Besprekingsverslag betreffende het gebruik van de aerodynamische autostalling, 1955; 3297
      - Nota's betreffende de toewijzing van motorrijwielen, 1955-1956; 3298
      - Beschikking van de chef van de Luchtmachtstaf betreffende de maximum snelheden voor motorvoertuigen, 1957; 3299
      - Stukken betreffende de overdracht van 25 BSA motorrijwielen aan het Korps Mobiele Colonnes, 1958; 3300
      - Stukken betreffende de toewijzing van kerosinetankopleggers aan vliegbases, 1958-1959; 3301
      - Motorvoertuigen voor personenvervoer, 47.23.10
        - Stukken betreffende de richtlijnen voor het gebruik van militaire motorvoertuigen voor het vervoer van burgers, 1951; 3302
        - Richtlijnen voor reparaties en modificaties aan de Volkswagen type 113 en Ford Consul type 1700, 1957; 3303
        - Stukken betreffende het beslissen over de aanschaf van een Ford Customline, 1958; 3304
        - Stukken betreffende het beslissen inzake de aanschaf van vervoermiddelen voor personenvervoer, 1958-1959; 3305
          Nota bene: Met 1 tekening, aan te vragen onder inv.nr. 5630
        - Stukken betreffende de keuring van particuliere motorvoertuigen, voorafgaande aan toelating op militair terrein, 1969-1979; 3306
      - Vrachtauto's en trekkers op wielen, 47.23.20
        - Nota inzake richtlijnen voor modificatie van uitlaatsysteem van Rolba Snowblower Jeep, met bijlagen, 1957; 3307
        - Stukken betreffende het voorbereiden van modificaties aan mobiele hijskraanwagens, 1957; 3308
        - Stukken betreffende de voorbereiding voor de modificatie van een 450 gallon fuel trailer in een ontsmettingswagen voor gasbestrijding, 1957-1958; 3309
        - Stukken betreffende het voorbereiden van de opbouw voor autoradiostations en luisterdienstwagens, 1957-1959; 3310
          Nota bene: Met 4 tekeningen, aan te vragen onder inv.nr. 5631
        - Stukken betreffende de uitwerking van het servicewagen-project ter voorbereiding van de begroting voor 1959, 1958; 3311
        - Stukken betreffende het beslissen inzake de aanschaf van zes stuks werkplaatswagens, 1958; 3312
        - Stukken betreffende het voorbereiden en vaststellen van modificaties aan trekvoertuigen, 1958-1959; 3313
        - Stukken betreffende het voorbereiden van de aanschaf van mobiele onderkomens voor de operationele-, de verbindings- en de onderhoudsfaciliteiten van de vliegbasis De Peel, 1960-1961; 3314; pak
          Nota bene: Met 3 tekeningen, aan te vragen onder inv.nr. 5632
        - Stukken betreffende de verscheping van vrachtauto's en andere materialen naar Nederlands Nieuw-Guinea, 1961; 3315
        - Stukken betreffende het realiseren van het Mobile Facilities Programma omvattende de aanschaf van totaal 137 Mobile Field Photographic Units, 1964-1966; 3316
        - Stukken betreffende de behoeftebepaling van tankvoertuigen voor vliegtuigbrandstof en personeel, 1982; 3317
        - Stukken betreffende het voorbereiden van richtlijnen met betrekking tot het inzetten van terreinvoertuigen ten behoeve van grondoperatiën, 1982-1984; 3318
        - Aantekening betreffende een bespreking over de eventuele verwerving YP-408 voertuigen voor de Koninklijke Luchtmacht, 1984; 3319
        - Stukken betreffende het vervangen van het trainingsvoertuig voor de Elektronische Oorlogvoering, 1985-1987; 3320
    - Brandbestrijdings-, reddings- en veiligheidsmaterieel, 47.42
      - Stukken betreffende het modificeren van Kronenburg schuimblusauto's, 1958; 3321
      - Nota van de Chef Luchtmachtstaf waarin wordt verboden anti-corrosiepoeder aan de vulling van de natblussers toe te voegen, 1959; 3322
    - Communicatie- en detectiematerieel; Laser- en Maserapparatuur, 47.58
      - Stukken betreffende de uitrusting van de radarinstallaties met anti-storingsapparatuur, 1955-1956; 3323
      - Stukken betreffende overzichten van een door het Commando Luchtverdediging in opdracht van de Chef Staf verricht onderzoek naar in vliegtuigen aanwezige radio-navigatie-apparatuur, op de vliegbases aanwezige radio-navigatie-hulpmiddelen en van de radio-navigatie en instrument-nadering-mogelijkheden, 1957; 3324
      - Directief nummer 5B1 inzake uitrusting van offensieve en luchtverdedigingsvliegtuigen met Self-Protection-ESM/ECM apparatuur, 1973; 3325
      - Stukken betreffende de ontwikkeling van elektronische alarmeringsmiddelen, 1974; 3326
      - Stukken betreffende het beoordelen van het Memorandum of Understanding tussen Nederland en het Verenigd Koninkrijk inzake het gebruik van de site te Velmerstot, 1981-1982; 3327
      - Radio- en televisiecommunicatiematerieel, niet voor gebruik aan boord van vliegtuigen, 47.58.20
        - Stukken betreffende de aanschaf van nieuwe Henro-2P coderingsapparatuur ter vervanging van de Hagelin en Enigma, 1957-1959; 3328
        - Stukken betreffende de voorbereiding van de modificatie van de pye-sets voor in vrachtauto's, 1957-1959; 3329
        - Nota aan de directeur Materieel Luchtmacht betreffende de aanvulling van eisen voor draagbare radio-apparatuur, 1962; 3330
        - Stukken betreffende het samenwerkingsverband tussen de landmacht en de luchtmacht op het gebied van de telecommunicatiestelsels, 1983-1984; 3331
      - Radio- en televisiecommunicatiematerieel voor gebruik aan boord van vliegtuigen, 47.58.21
        - Stukken betreffende de realisatie van het PHAROS vervangend systeem voor communicatie, 1981-1984; 3332
      - Radionavigatiematerieel, niet voor gebruik aan boord van vliegtuigen, 47.58.25
        - Besprekingsverslagen betreffende de bediening en modificatie van CSA50/10 verkeersleiding, 1954; 3333
        - Stukken betreffende het plaatsen van permanente Very High Frequency (VHF) en Ultra High Frequency (UHF) homers op de vliegbasis Deelen, 1957-1959; 3334
          Nota bene: Met 5 tekeningen, aan te vragen onder inv.nr. 5633
        - Nota aan de staatssecretaris van Defensie inzake de modificatie van het Teleplotsysteem, 1962; 3335
        - Advies aan de staatssecretaris van Defensie inzake de toepassing van radarherkenning van zweefvliegtuigen door middel van een transpondersysteem en een zend/ontvanger voor zweefvliegtuigen, 1965; 3336
        - Stukken betreffende de vervanging van Ultra High Frequency/Very High Frequency (UHF/VHF) grondradioapparatuur, 1969-1971; 3337
        - Stukken betreffende de vervanging van de High Frequency (HF)-radioverbindingen, 1979-1981; 3338
        - Stukken betreffende de klachten met betrekking tot de Ultra High Frequency radiocommunicatie tussen vliegtuigen en het Controle en Rapporteer Centrum/Military Air Traffic Control Centre te Nieuw Milligen, 1986; 3339
        - Very High Frequency (VHF), 47.58.25.1
          - Invoering van het Very High Frequency (VHF)-plan, 1950-1954; 3340-3341; 2 omslagen
            - 1950 - 1951, 3340
            - 1952-1954, 3341
          - Stukken betreffende het voorbereiden van de verplaatsing van de homer op de vliegbasis Leeuwarden, 1957-1958; 3342
          - Stukken betreffende het voorbereiden van de uitbreiding van de zenderinstallatie en verplaatsing van de homer op vliegbasis Ypenburg, 1957-1959; 3343; pak
            Nota bene: Met 3 tekeningen, aan te vragen onder inv.nr. 5634
          - Stukken betreffende het voorbereiden van de vervanging van een mobiele homer door een vaste PV1B Homer op vliegbasis Deelen, 1958-1959; 3344
            Nota bene: Met 2 tekeningen, aan te vragen onder inv.nr. 5635
        - Ultra High Frequency (UHF), 47.58.25.2
          - Stukken betreffende het installeren van apparatuur op de langs de Noord-Atlantische route gestationeerde weerschepen, 1954-1956; 3345
          - Stukken betreffende de plaatsing van apparatuur op vliegbasis Volkel, 1955; 3346
          - Stukken betreffende de plaatsing van apparatuur op vliegveld Schiphol in verband met de functie als uitwijkhaven, 1955-1956; 3347
          - Stukken betreffende het opzetten van een landelijk fixernet, 1956-1959; 3348; pak
            Nota bene: Met 1 tekening, aan te vragen onder inv.nr. 5636
          - Stukken betreffende de totstandkoming van het definitief indelingsplan voor grondapparatuur, 1957-1958; 3349; pak
          - Stukken betreffende de aanschaf, installatie en onderhoud van de apparatuur, 1957-1959; 3350; pak
            Nota bene: Met 1 tekening, aan te vragen onder inv.nr. 5637
          - Stukken betreffende de geplande overbrenging van het systeem van Driebergen naar Hilversum, 1958-1959; 3351
            Nota bene: Met 2 tekeningen, aan te vragen onder inv.nr. 5638
        - Overige, 47.58.25.3
          - Stukken betreffende de aanleg van Distance Measuring Equipment-bakens op de militaire vliegvelden, 1957-1958; 3352; pak
            Nota bene: Met 11 tekeningen, aan te vragen onder inv.nr. 5639
          - Stukken betreffende de plaatsing van Tacanbakens op vliegvelden, 1957-1959; 3353; pak
            Nota bene: Met 8 tekeningen, aan te vragen onder inv.nr. 5640
          - Stukken betreffende de plaatsing en kalibratie van Eureka Mark VII en BABS Mark IV grondbakens op vliegbasis Leeuwarden, 1958-1959; 3354
            Nota bene: Met 5 tekeningen, aan te vragen onder inv.nr. 5641
          - Stukken betreffende het in bedrijfstellen van een Fixer bij Dronrijp, het behoud/afstoten van bunkers op vliegbasis Leeuwarden, het installeren van een Homer bij vliegbasis Soesterberg, de tijdelijke oplossing voor schuilplaatsen voor personeel en plaatsing van een commando-post en Central Information Point (CIP) op vliegbasis Leeuwarden, 1961-1962; 3355
            Nota bene: Met 1 tekening, aan te vragen onder inv.nr. 5642
      - Radionavigatiematerieel voor gebruik aan boord van vliegtuigen, 47.58.26
        - Verslag van de vergadering inzake de aanschaf van SVR-174 radio-installaties, 1951; 3356
        - Besprekingsverslag met begeleidend schrijven van het overleg met Avio Diepen betreffende de inbouw van het 2e radio-kompas in de C47 vliegtuigen van het 334 Squadron, 1954; 3357
        - Stukken betreffende vaststelling van de behoefte aan elektronische navigatie- en landingshulpmiddelen voor de vliegtuigen van de Koninklijke Luchtmacht over een periode van 5 jaren, 1956-1957; 3358
        - Stukken betreffende de overdracht van 20 T 1131 zenders en 2 PV1-B Automatic Direction Finders (ADF) van de Koninklijke Marine aan de Koninklijke Luchtmacht, 1957-1958; 3359
      - Radarmateriaal niet voor gebruik aan boord van vliegtuigen, 47.58.40
        - Stukken betreffende de installatie van Ground Controlled Approach (GCA)-radarapparatuur, 1953-1958; 3360-3362; 1 pak en 2 omslagen
          - Besprekingsverslag met begeleidend schrijven inzake het vaststellen van de maatregelen welke genomen moeten worden ten einde een operationeel verantwoorde werking van de Ground Controlled Approach te kunnen verwezenlijken 1953, 3360
          - Diverse militaire vliegvelden 1956-1958, 3361; pak
            Nota bene: Met 3 tekeningen, aan te vragen onder inv.nr. 5643
          - Vliegbasis Woensdrecht naar aanleiding van het luchtvaartongeval met de Meteor Mark VIII op 29 november 1957 1958, 3362
        - Stukken betreffende de invoering van verbeterde radarapparatuur in verband met de modernisering van de luchtverdediging, 1955-1956; 3363; pak
          Nota bene: Met 2 tekeningen, op te vragen onder inv.nrs. 5644 en 5645
        - Stukken betreffende de aanschaf van een buienradar, 1956-1957; 3364
        - Stukken betreffende de inventarisatie van de mogelijkheden van het in bezit zijnde radarmaterieel, 1957; 3365; pak
          Nota bene: Met 1 tekening, aan te vragen onder inv.nr. 5646
        - Stukken betreffende het voorbereiden en vaststellen van modificaties aan de ruisgenerator van de Philips radar, 1957; 3366
        - Stukken betreffende het modificeren van radarinstallaties type SGR, 1957-1958; 3367-3368; 2 omslagen
          - Protocollen aan de radartoren te Appingedam en aan diverse radarinstallaties type SGR 109/02 1957, 3367
          - SGR 109 en 110 beeldschermen 1957-1958, 3368
        - Stukken betreffende het voorbereiden en vaststellen van modificaties aan de AN/FPS-8 radar, 1957-1958; 3369
        - Stukken betreffende de installatie van lange-afstand-radars ER-438 en AC-439, 1957-1959; 3370-3378; 9 pakken
          - Installatie en de werking 1957-1958, 3370
            Nota bene: Met 13 tekeningen, aan te vragen onder inv.nr. 5647
          - Het voorbereiden van additionele voorzieningen 1958, 3371-3373
            - 1958 jan. - mrt. 1958, 3371
              Nota bene: Met 18 tekeningen, aan te vragen onder inv.nr. 5648
            - 1958 apr. - juli 1958, 3372
              Nota bene: Met 2 tekeningen, aan te vragen onder inv.nr. 5649
            - 1958 aug. - dec. 1958, 3373
              Nota bene: Met 12 tekeningen, aan te vragen onder inv.nr. 5650
          - Opbouw op de navigatiestations te Appingedam, Nieuw Milligen en Den Helder 1959, 3374-3378
            - 1959 jan. - feb. 1959, 3374
              Nota bene: Met 2 tekeningen, aan te vragen onder inv.nr. 5651
            - 1959 mrt. - mei 1959, 3375
              Nota bene: Met 6 tekeningen, aan te vragen onder inv.nr. 5652
            - 1959 juni - aug. 1959, 3376
              Nota bene: Met 4 tekeningen, aan te vragen onder inv.nr. 5653
            - 1959 sep. - okt. 1959, 3377
            - 1959 nov. - dec. 1959, 3378
              Nota bene: Met 7 tekeningen, aan te vragen onder inv.nr. 5654
        - Stukken betreffende het voorbereiden van een modificatie van de circulaire Polarisatie ten behoeve van de ACR Mark VI, 1957-1959; 3379
          Nota bene: Met 1 tekening, aan te vragen onder inv.nr. 5655
        - Stukken betreffende de eisen aan en aanschaffing van Interceptie Panorama beeldschermen, 1958; 3380
        - Stukken betreffende de voorbereiding van de modificatie van de Search Indicator Displays van de Landing Control Set AN/MPN-11, 1958; 3381
        - Stukken betreffende het realiseren van een Terrier Ops Centre-netwerk (TOC) met een gesloten cover op een minimale hoogte van 1500 ft., 1958; 3382
        - Stukken betreffende de aankoop, installatie en ingebruikname van teleplotmaterieel te Nieuw-Milligen, 1958-1959; 3383; pak
          Nota bene: Met 2 tekeningen, aan te vragen onder inv.nr. 5656
        - Stukken betreffende plaatsing Decca WF radar op het Koninklijk Nederlands Meteorologisch Instituut in de Bilt en overdracht aan de Verbindingsafdeling van het Administratieve Squadron van het Commando Luchtverdediging, 1959; 3384
        - Stukken betreffende de plaatsing van navigatie- en communicatie-apparatuur ten behoeve van de Centrale Commando Post te Biak, Nederlands Nieuw-Guinea in verband met de plaatsing van het Hunter Squadron, 1960-1961; 3385
          Nota bene: Met 5 tekeningen, aan te vragen onder inv.nr. 5657
        - Plaatsing van een radarinstallatie op het vliegveld Mokmer te Biak, Nederlands Nieuw Guinea, 1961; 3386
        - Stoorzender, ontworpen en vervaardigd door het Laboratorium Elektronische Ontwikkelingen voor de Krijgsmacht (LEOK), 1961-1968; 3387-3388; 2 omslagen
          - Stukken betreffende de beproeving van het prototype en de opstelling van radio- en telefoonjammings-apparatuur op straalzender- en navigatiestations 1961-1962, 3387
          - Vergaderverslag van 29 mei 1968 betreffende de ontwikkeling van een stoorzender, gericht tegen de North American Search and Radar Ranging (NASARR) 1968, 3388
        - Stukken betreffende de aanschaf van automatische interceptiesystemen, 1963; 3389; pak
        - Memorandum betreffende de noodzakelijkheid van radar voor het Fysisch Laboratorium, 1965; 3390
        - Identifying Friend or Foe (IFF) en Selective Identification Feature (SIF)-apparatuur, 1967-1976; 3391-3393; 3 omslagen
          - Stukken betreffende het vervangen en modificeren 1967-1975, 3391
          - Instructie BDL nummer 5C1 inzake de toewijzing van codes van het Identifying Friend or Foe (IFF)-systeem, Mark X en Mark X/A 1975, 3392
          - Wijzigingen op het voorschrift 1975-1976, 3393
        - Vergaderverslagen inzake de telecommunicatieaspecten van de Werkgroep Plan Handling And Radar Operating System inclusief een evaluatierapport, 1969; 3394; pak
        - Stukken betreffende het beslissen inzake de aanschaf van een hogewindradar ten behoeve van de Vlieland-range, 1969-1970; 3395
        - Stukken betreffende het voorbereiden van de aanschaf van radarapparatuur ten behoeve van de controle op laagvliegen, 1978; 3396
        - Stukken betreffende de vervanging van de Ground Control Approach (GCA) apparatuur in het kader van het Final Approach Radar (FAPP)/Sector Approach Radar (SAPP) project, 1978-1980; 3397-3398; 2 pakken
          - 1978, 3397
            Nota bene: Met Danka verwijsdocumenten 340804 - 340824
          - 1979-1980, 3398
        - Stukken betreffende het beslissen inzake de aanschaf van het ALQ-131 stoorzendersysteem, 1979-1982; 3399
        - Verslag met begeleidend schrijven van de bijeenkomst inzake de verplaatsing van de Sector Approach functie van het Marine Vliegkamp Valkenburg naar Schiphol, 1984; 3400
        - Stukken betreffende het bepalen van de IFR-capaciteit op de vliegbasis Deelen, 1984-1988; 3401
        - Stukken betreffende de vervanging van naderings- en landingshulpmiddelen en problemen met nieuwe systemen waaronder de TMA Final Approach Radar (FAPP)/Sector Approach Radar (SAPP) radarapparatuur, 1985-1988; 3402
      - Radarmateriaal voor gebruik aan boord van vliegtuigen, 47.58.41
        - Besprekingsverslag betreffende de internationale Air Publications in verband met de invoering van Ultra High Frequency (UHF)-apparatuur in nieuwe vliegtuigtypes, 1956; 3403
        - Gebruik van Identifying Friend or Foe (IFF)-radar Mark 10, 1956-1962; 3404-3408; 1 pak en 4 omslagen
          - Ingebruikname 1956-1957, 3404
          - Vaststellen van de operatieve instructie nummer 4/56 1957, 3405
          - Inbouw 1957-1962, 3406-3408
            - 1957, 3406; pak
            - Voorbereiding 1959, 3407
            - Aanpassing 1961-1962, 3408
        - Stukken betreffende de ontwikkeling van Jamming Airborne radarapparatuur en de daaruit voortvloeiende trainingsbehoefte voor vliegers en grondpersoneel, 1957-1958; 3409
        - Stukken betreffende de ontwikkeling, werking en aanschaf van Window Jamming materieel, 1957-1958; 3410; pak
          Nota bene: Window jamming is het storen van de radar
        - Stukken betreffende de voorbereiding van de besluitvorming en het beslissen inzake de aanschaf van navigatie-uitrusting voor vliegtuigen, 1957-1959; 3411
        - Stukken betreffende het voorbereiden van het modificeren van de ALR-69 radar, 1987-1988; 3412
    - Instrumenten en laboratoriumbenodigdheden, 47.66
      - Stukken betreffende de aanpak van het simulatie vraagstuk binnen de Koninklijke Luchtmacht, 1990; 3413
      - Navigatie-instrumenten, 47.66.05
        - Stukken betreffende de verwerving van terreinen voor de operationele dispersed site en de verwerving en verspreiding van navigatiehulpmiddelen op de vliegbases, 1957-1959; 3414-3415; 2 pakken
          - 1957 mrt. 13 - nov. 16, 3414
          - 1957 nov. 23 - 1959, 3415
            Nota bene: Met 8 tekeningen, aan te vragen onder inv.nr. 5658
        - Stukken betreffende het onderzoek naar en de aankoop van Pilots Range Computers (PRC), 1958; 3416
        - Stukken betreffende de totstandkoming van het Voorschrift Calibratie Radar/Radio/Navigatie-apparatuur, 1959; 3417
        - Stukken betreffende het onderzoek naar een nieuw aan te maken interceptie computer, 1962-1963; 3418
        - Vaststellingen van de Wijzigingsbladen 14, 16 - 18 op de publicatie, codenummer 49-2212-008E, 1969-1970; 3419
      - Elektrische en elektronische meet- en testinstrumenten, 47.66.25
        - Stukken betreffende het vaststellen van richtlijnen voor de benodigde software voor de elektronische oorlogsvoeringsapparatuur aan boord van de F-16, 1978-1980; 3420; pak
          Openbaarheid beperkt tot 01-01-2031
        - Aantekening met bijlagen inzake elektronische oorlogvoeringsapparatuur ten behoeve van ondersteuning van vliegoperaties, 1989; 3421
    - Voor algemene doeleinden ontworpen automatische gegevensverwerkende systemen, programmatuur, benodigdheden en hulpmaterieel1990-1991, 47.70
      - Stukken betreffende het vaststellen van beleidsregels inzake het verrichten van stralingsmetingen aan apparatuur, 1990-1991; 3422
    - Boeken, atlassen en andere publicaties, 47.76
      - Nota inzake het indienen van voorstellen tot aanschaf van boeken of tijdschriften voor de onderdeelsbibliotheken, 1951; 3423
      - Nota inzake de procedure voor de aanschaf van boeken, tijdschriften en andere publicaties, 1953; 3424
      - Goed Vliegen is Veilig Vliegen, uitgave van het Commando Luchtverdediging, 1957-1961; 3425-3426; 2 delen
        - 1957 mei 1957, 3425
        - 1961 mei 1961, 3426
      - Veilig Vliegen, uitgave van de Luchtmachtstaf, nummer 1, 1958; 3427; deel
      - Vergaderverslagen van de Adviescommissie voor De Vliegende Hollander, 1967-1973; 3428-3429; 2 omslagen
        - 1967-1973, 3428
        - 1971-1973, 3429
      - Vergaderstukken van de Redactiecommissie De Vliegende Hollander, 1973-1977; 3430
    - Kleding, persoonlijke uitrusting en onderscheidingstekenen, 47.84
      - Stukken betreffende het wijzigen van Legerorder 226 inzake kleding en uitrusting, 1948-1949; 3431